臺灣板橋地方法院刑事判決　　　　　　100年度簡上字第374號
上　訴　人　閔戩
即　被　告
上列上訴人即被告因違反毒品危害防制條例案件，不服本院於中
華民國100 年2 月25日所為100 年度簡字第1127號刑事簡易第一
審判決（聲請簡易判決處刑案號：99年度偵字第26363 號），本
院第二審合議庭判決如下：
    主  文
上訴駁回。
    事  實
一、閔戩（有公共危險、竊盜等前科－均不致使本案犯行構成累
    犯）明知不得非法持有毒品，竟於民國（下同）99年8 月間
    某日，在臺北縣永和市（現改為新北市永和區，下同）樂華
    夜市某處，自真實姓名、年籍不詳，綽號「貢丸」之成年男
    子處收受第二級毒品MDMA（俗稱搖頭丸）3 粒，並置於其斯
    時之居所（臺北縣永和市○○路39巷28弄11號3 樓）內其所
    使用之抽屜內，嗣於同年月間某日，為其母閔敏發現該可疑
    藥錠3 粒，乃取走而另行存放。緣於99年9 月26日早上，閔
    戩與閔敏在前揭居所發生爭吵後欲外出，經閔敏報案請求警
    方協助，警方於當日5 時30分許到場後，閔敏乃將前開藥錠
    交付警方而予以查扣，嗣該3 粒藥錠經送驗，均含第二級毒
    品MDMA之成分（原淨重共0.845 公克，驗餘淨重共0.8428公
    克），乃偵悉上情。
二、案經臺北縣（現改制為新北市）政府警察局永和分局移送臺
    灣板橋地方法院檢察署檢察官偵查後聲請簡易判決處刑。
    理  由
一、上揭犯罪事實，業據被告閔戩巡於警詢、檢察官偵查中坦承
    不諱，且於本院審理中，被告亦坦承非法持有第二級毒品MD
    MA之犯行（見本院100 年5 月24日審判筆錄）；惟辯稱：伊
    當時不知道是什麼東西，是經過檢驗，伊才知道有含MDMA成
    分云云。
二、經查：
（一）被告於檢察官偵查中供承該扣案之3 顆藥錠係伊買K 他命
      時所附贈（見臺灣板橋地方法院檢察署99年度偵字第2636
      3 號卷第26頁），而K 他命係屬毒品一事並非被告所能諉
      為不知，則同時附贈之藥錠，豈能不對其合法性有所懷疑
      ？況且，於被告所具名之上訴狀中亦載明伊係「於99年8
      月間某日經友人建議並贈送前開持有『毒品』。」，亦未
      敘及不知其為何物一節，是其所辯自無從執之為其有利之
      認定。
（二）又被告前開為警查獲時所採集之尿液檢體經送驗，結果呈
      鴉片類及甲基安非他命類陰性反應；惟將前開查獲扣案藍
      綠色圓形藥錠3 粒送驗，則檢驗出第二級毒品MDMA成分，
      此有臺灣檢驗科技股份有限公司於99年10月13日出具之濫
      用藥物尿液檢驗報告及交通部民用航空局航空醫務中心99
      年10月15日航藥鑑字第0996477 號毒品鑑定書各1 紙（見
      臺灣板橋地方法院檢察署99年度偵字第26363 號卷第38頁
      、第39頁）附卷足憑。
（三）至於被告所聲請調查之證人閔敏雖到庭證稱：原放置於被
      告抽屜內之該3 粒藥錠並不一定是被告所持有，可能是被
      告之友人所放置，而被告並不知情云云（見本院100 年5
      月24日審判筆錄）；然就持有該等藥錠一事，業據被告於
      警詢、檢察官偵查及本院審理中所坦認，是證人臆測之詞
      自無足採。
三、從而，本案事證已臻明確，被告犯行洵堪認定，自應依法論
    科。
四、核被告閔戩所為，係犯毒品危害防制條例第11條第2 項之持
    有第2 級毒品罪。原審以本案罪證明確，乃援引刑事訴訟法
    第449 條第1 項前段、第3 項、第454 條第2 項、第450 條
    第1 項，毒品危害防制條例第11條第2 項、第18條第1 項前
    段，刑法第11條、第41條第1 項前段，並審酌被告為成年人
    ，理應深知無故持有毒品為法所禁止之行為，竟為本件持有
    第二級毒品之犯行，其犯罪之動機、目的、手段均殊非可取
    ，所為助長毒品流通，影響社會治安，惟其犯後尚知坦承犯
    行，態度良好等一切情狀，量處拘役30日，並諭知如易科罰
    金以新臺幣1 千元折算1 日，且敘明扣案含第二級毒品MDMA
    成分之藥錠3 粒（驗餘淨重共計0.8428公克）為本案查獲之
    毒品，應依毒品危害防制條例第18條第1 項前段規定沒收銷
    燬之，其認事用法均無違誤。被告雖以原審判決事實欄所引
    用檢察官聲請簡易判決處刑書將警方查獲之日期（99年9 月
    26日）誤繕為99年6 月26日，惟此顯係誤寫，並不影響本案
    事實之認定，另就所指查獲之過程，雖原審所引用之檢察官
    聲請簡易判決處刑書所載未臻詳細，但亦無礙本案事實之認
    定。從而，本件上訴為無理由而應予駁回。
據上論斷，應依刑事訴訟法第455 條之1 第1 項、第3 項、第36
8 條，判決如主文。
本案經檢察官黃明絹到庭執行職務。
中    華    民    國    100   年    5     月    31    日
                  刑事第八庭  法  官  陳鴻清
                              法  官  劉安榕
                              法  官  賴彥魁
以上正本證明與原本無異。
不得上訴。
                              書記官  黃頌棻
中    華    民    國    100   年    5     月    31    日
附錄本案論罪科刑法條全文：
毒品危害防制條例第11條
持有第一級毒品者，處三年以下有期徒刑、拘役或新臺幣五萬元
以下罰金。
持有第二級毒品者，處二年以下有期徒刑、拘役或新臺幣三萬元
以下罰金。
持有第一級毒品純質淨重十公克以上者，處一年以上七年以下有
期徒刑，得併科新臺幣一百萬元以下罰金。
持有第二級毒品純質淨重二十公克以上者，處六月以上五年以下
有期徒刑，得併科新臺幣七十萬元以下罰金。
持有第三級毒品純質淨重二十公克以上者，處三年以下有期徒刑
，得併科新臺幣三十萬元以下罰金。
持有第四級毒品純質淨重二十公克以上者，處一年以下有期徒刑
，得併科新臺幣十萬元以下罰金。
持有專供製造或施用第一級、第二級毒品之器具者，處一年以下
有期徒刑、拘役或新臺幣一萬元以下罰金。